【裁判字號】    97,消債更,1866
【裁判日期】    980413
【裁判案由】    更生事件
【裁判全文】
臺灣板橋地方法院民事裁定          97年度消債更字第1866號
聲  請  人  甲○○
即債務人
代  理  人  趙興偉律師
上列當事人因消費者債務清理事件聲請更生及保全處分，本院裁
定如下：
    主  文
債務人甲○○自中華民國98年4月13日16時起開始更生程序。
命司法事務官進行本件更生程序。
    理  由
一、按債務人與金融機構協商成立者，不得聲請更生或清算。但
    因不可歸責於己之事由，致履行顯有重大困難者，不在此限
    ；次按法院開始更生程序之裁定，應載明其年、月、日、時
    ，並即時發生效力；又法院裁定開始更生或清算程序後，得
    命司法事務官進行更生或清算程序，消費者債務清理條例第
    151 條第5 項、第45條第1 項、第16條第1 項分別定有明文
    。
二、本件聲請意旨略以：聲請人目前債務總金額為新臺幣（下同
    ）0000000 元，具有不能清償債務之情事，消費者債務清理
    條例施行前，曾於民國95年間依照中華民國銀行公會會員辦
    理消費金融案件無擔保債務協商機制，與最大債權金融機構
    台新國際商業銀行股份有限公司達成協商，雙方約定聲請人
    自95年 8月起，分80期，利率3.88%，每月10日以19012元依
    各債權銀行債權金額比例清償各項債務，至全部清償為止，
    而聲請人原於深藍地中海飲食店擔任廚師，每月可得薪資約
    33550 元（見本院卷第10頁，財產及收入狀況說明書），惟
    於97年 1月21日聲請人因所任職之飲食店縮編被資遣，沒有
    固定收入，以致於無法履行前開協商債務而於97年 2月毀諾
    （見本院卷第4至5頁），聲請人毀諾實具有不可歸責於己事
    由，且無擔保或無優先權之債務總額未逾1200萬元，復未經
    法院裁定開始清算程序或宣告破產，依法自得聲請更生程序
    ，懇請裁定開始更生等語。
三、查聲請人之主張，據其協議書、無擔保債務還款計劃、離職
    證明書（見本院卷第 9頁）、財團法人金融聯合徵信中心債
    權人清冊、勞工保險被保險人投保資料表（見本院卷第68至
    69頁）及台新銀行97年12月 3日更生事件陳報狀（見本院卷
    第56至62頁）等在卷可稽，蓋聲請人肇因於失業，導致整體
    收入減少無法履行協商條件而毀諾，係屬協商成立後所生無
    法預見之情節，衡諸其情亦應認非可歸責於聲請人，準此，
    聲請人主張毀諾具有不可歸責於己事由，自為合理，且本件
    又查無聲請人有消費者債務清理條例第6條第 3項、第8條或
    第46條各款所定駁回更生聲請之事由存在，則聲請人聲請更
    生，應屬有據，並依首開條文規定得命由司法事務官進行本
    件更生程序，爰裁定如主文。至聲請人併為保全處分之聲請
    ，因本件更生之聲請既經准許，則保全處分欠缺保全之必要
    性，爰不予諭知，附此說明。
中    華    民    國    98    年    4     月    13    日
                  民事第三庭    法      官  陳映如
上為正本係照原本作成
本件不得抗告
本裁定已於98年4月13日下午4時時公告。
中    華    民    國    98    年    4     月    13    日
                                書  記  官  李錦輝


司法院資訊處製作；財團法人民間司法改革基金會備份。
